【裁判字號】    91,上易,2234
【裁判日期】    920129
【裁判案由】    侵占
【裁判全文】
台灣高等法院台中分院刑事判決                  九十一年度上易字第二二三四號
    上  訴  人
    即  被  告  乙○○  男  五.
右上訴人因侵占案件，不服臺灣台中地方法院九十一年自字第四八三號中華民國九十
一年十一月八日第一審判決，提起上訴，本院判決如左：
      主  文
上訴駁回。
      事  實
一、乙○○於民國（下同）八十二年間曾犯賭博罪，經本院判處有期徒刑六月確定，
    於八十三年三月四日執行易科罰金完畢，猶不知悔改。其於八十七年七月十六日
    ，在台中市西屯區○○○街四二號一樓向佶利租賃有限公司租用車牌號碼ＮＱＯ
    －九七一號重型機車乙輛，約定租期自八十七年七月十六日起至八十八年四月二
    十日止，每月一期，每期給付租金新台幣（下同）六千六百八十元，詎乙○○於
    取得上開機車後，僅給付頭期款七千五百元，嗣於同年八月下旬某日，竟意圖為
    自己不法之所有，在台中市地區，將該機車予以侵占入已，以供在台中市等地使
  用，既未繳付租金或交還該機車，亦未與該公司聯繫，使該公司催討無著。
二、案經佶利租賃有限公司提起自訴。
      理  由
一、訊之被告乙○○坦承於前開時地向自訴人佶利租賃有限公司租用車牌號碼ＮＱＯ
    －九七一號重型機車乙輛，約定租期自八十七年七月十六日起至八十八年四月二
    十日止，每月一期，每期給付租金六千六百八十元，並僅給付頭期款七千五百元
    ，雖矢口否認有侵占之犯行，辯稱：伊因無工作，故自八十七年八月份起未能繳
    付租金，且伊原將該機車停放在台中市英士大樓前，嗣伊因違反動產擔保交易法
    案件經判處有期徒刑五月，而於八十八年二月間入獄服刑，迄同年七月間出獄後
    ，發現該機車不見了，以為自訴人將該機車取回，並未報警，亦未通知自訴人，
    伊未將該機車侵占入己云云。
二、本院查：
  (一)前開犯罪事實，業據自訴代理人甲○○指訴綦詳，並有自訴人提出之租送契約書
    影本乙份及存證信函二份附卷足憑。
  (二)被告所辯，其於因案服刑期間，無法支付租金且機車因無法照顧而失竊云云，然
    查本件租期為八十七年七月十六日至八十八年四月二十日，而被告因案服刑期間
    為八十八年二月四日至八十八年七月四日，有前案紀錄表附卷可查，顯見被告未
    依約定交付租金與服刑無關，參酌其於機車失竊後未報警且未聯絡自訴人觀之，
    被告所辯，上開機車失竊云云，難以採信。
  (三)被告與自訴人訂立租送契約，於取得上開機車後，僅給付頭期款七千五百元，嗣
    自八十七年八月下旬起，即拒付租金，且迄未將該機車交還自訴人，又未曾與自
    訴人聯繫，使自訴人催討無著，顯見被告變易持有為所有之意思，將該機車侵占
    入已，應可認定。是被告辯以未將該機車侵占入己云云，無非事後卸責之詞，不
    足採信，事證明確，其犯行堪以認定。
三、核被告乙○○所為，係犯刑法第三百三十五條第一項之侵占罪。查被告乙○○於
    八十二年間曾犯賭博罪，經法院判處有期徒刑六月確定，於八十三年三月四日執
    行易科罰金完畢，有台灣高等法院被告全國前案紀錄表附卷可按，其於五年內再
    犯本件有期徒刑以上之罪，為累犯，依法應加重其刑。原審因而依刑事訴訟法第
    三百四十三條、第二百九十九條第一項前段，刑法第二條第一項前段、第三百三
    十五條第一項、第四十七條、第四十一條第一項前段，罰金罰鍰提高標準條例第
    一條前段、第二條等規定，並審酌被告犯罪之動機、目的、手段、犯罪所生危害
    及犯罪後態度等一切情狀，量處有期徒刑四月，並諭知易科罰金之折算標準，以
    示懲儆，其認事用法核無違誤。就量刑部分，被告雖於本院審理時與自訴人達成
    民事和解，分期償還自訴人損失，並當庭先給付一萬元，然被告自八十二年間開
    始至八十八年間，先後三次以類似犯罪手法，違反動產擔保交易法，均經法院判
    刑確定，有前案紀錄表及判決書附卷可查，參酌事發四年，被告實際賠償自訴人
    之金額不及原約定價額六分之一，本院認原審量刑尚屬允當，上訴意旨猶執陳詞
    否認犯罪並請求輕判為無理由，應予駁回。
四、據上論斷，應依刑事訴訟法第三百六十八條，判決如主文。
中        華        民        國  九 十 二  年     一     月   二十九   日
                                  臺灣高等法院臺中分院刑事第四庭
                                        審判長法  官  洪  耀  宗
                                              法  官  江  德  千
                                              法  官  劉  登  俊
右正本證明與原本無異。
不得上訴。
                                              書記官  鄧  智  惠
中        華        民        國九 十 二  年     一     月    三十    日
                                                                        Ｋ


司法院資訊處製作；財團法人民間司法改革基金會備份。
